臺灣高等法院刑事判決
108年度上訴字第3755號
上  訴  人  
即  被  告  郭慶仁  
選任辯護人  劉政杰法扶律師
上列上訴人因違反毒品危害防制條例案件，不服臺灣桃園地方法
院108年度訴字第542號，中華民國108年9月10日第一審判決（起
訴案號：臺灣桃園地方檢察署108年度偵字第11529號），提起上
訴，本院判決如下：
    主  文
上訴駁回。
    事  實
一、郭慶仁施用毒品多年，明知甲基安非他命係毒品危害防制條
    例第2 條第2 項第2 款所列管之第二級毒品，不得私自持有
    、販賣，竟基於營利之犯意，先後於民國107年10月間、107
    年11月間、108年2月間，分別販賣甲基安非他命販賣予
    KERDDUMRONGKUL SAKOL（中文譯名：林光榮）2 次、許志成
    1 次（有關販毒情形，詳如附表所示）。警方於108年4月11
    日上午8時40分許，持搜索票至桃園市○○區○○路00號4樓郭慶
    仁租屋處搜索，當場扣得第二級毒品甲基安非他命1包（毛
    重0.3公克）、電子磅秤1台、安非他命吸食器1組、分裝夾
    鏈袋1包、0000000000門號手機1支等物。
二、案經臺灣桃園地方檢察署檢察官指揮桃園市政府警察局刑事
    警察大隊偵辦後偵查起訴。
    理  由
一、上訴人即被告郭慶仁上訴要旨
    我沒有販毒予證人林光榮及許志成，本件電話通聯譯文，查
    無被告與證人林光榮、許志成明確之販毒對話內容，附表編
    號1是證人林光榮催促我去收取賭博所欠新臺幣（下同）3萬
    元，附表編號2 是證人林光榮返還我1 萬元之賭債，至於附
    表編號3，是因證人許志成住處外有子母回收車，不須垃圾
    分類，我請證人許志成到我租屋處來收取垃圾，本件不能單
    以證人林光榮、許志成之警偵指述作為認定被告犯罪之唯一
    依據。
二、被告有販毒之動機
    被告於108年4月11日警詢供稱：「我有施用毒品習慣，第1
    次是在83年左右吸食安非他命毒品，最後1次是今天早上4至
    5（時）左右，在我租屋處吸食安非他命毒品。」（偵卷第5
    頁），於本院供稱：「我每天（施用）約0.3公克安非他命
    ，我購買1公克約2,000-2,500元。」（本院卷第123頁），
    而被告有吸食麻醉藥品及多次施用毒品刑案紀錄，有本院被
    告前案紀錄表在卷可稽，是以，被告長期施用麻醉藥
    品或毒品，近期每日約需花費600元購買毒品，折算1月約耗
    費1萬8,000元吸毒費用；被告復表示：「（我居住之套房，
    每月租金）6千元」（本院卷第123頁），依此核算，不包括
    3餐，被告租金及吸毒費用，1個月需約2萬4,000元。然被告
    於108年4月11日、12日2次警詢均稱：職業為臨時工、家庭
    及經濟狀況勉持（偵卷第4頁、第12頁），由此可知，被告
    經濟狀況非佳，一般生活花費不計，光租屋及施用毒品，每
    月即須支付約2萬4,000元，因毒品物稀價高，被告手頭不便
    ，欲支付高額吸毒開銷，非以販毒所得無法負擔其吸毒支出
    ，是被告平日有販毒之動機。被告雖於本院稱其有賭博收入
    、另有買賣電信人頭卡、介紹玉石、木雕買賣，但被告於偵
    查期間，在法律扶助基金會申請書上填寫：「無所得、無財
    產、無存款」（偵卷第223頁），於原審108年7月4日聲請狀
    表示：「被告家境貧困，聲請法律扶助」（原審卷第103頁
    ），則被告顯無正當收入支付高昂吸毒費用，所辯其有高額
    收入，無從採信。
三、認定被告附表編號1販毒予林光榮之證據及理由
  ㈠有關被證人林光榮於107年10月15日、16日電聯被告之原因，
    被告於108年4月12日偵查庭供稱：「（譯文『快一點吼，因
    為快……那個了啦』），是因為林光榮當時欠我錢叫我快點過
    去，他要還錢。」（偵卷第181頁），於原審供稱：「編號1
    這次，他（證人林光榮）還6,000元（賭債）給我。」（原
    審卷第234頁），表示證人林光榮係為償還賭債而聯絡被告
    ，然被告於刑事上訴理由狀則稱：因被告與證人林光榮間偶
    有玩骰子賭博，通聯譯文縱有「快一點」、「那個」，不能
    排除是要催促被告到場聚賭之意（本院卷第35頁），因被告
    所辯證人林光榮電聯通話，究係為清償賭債，抑或通知被告
    一同賭博，說詞已有不一，難以信實。
  ㈡本院108年12月12日準備程序，被告表示：「（你以前多次表
    示，通聯譯文內容都沒錯，有何意見？）對。對象、內容都
    沒有錯。」（本院卷第123頁、第124頁），復於原審108年6
    月25日供稱：「我確實有跟林光榮、許志成見面」（原審卷
    第65頁），則本件通聯內容為真正，被告在通聯之後，並與
    證人林光榮（及許志成）見面。因販賣毒品，禍國殃民，乃
    各國政府嚴加取締之犯罪行為，一般毒品交易，為避免犯行
    曝光，通常以隱晦之語聯絡，以臺灣毒品交易為例，購毒者
    常以我要「女生、男生」、「衣服、褲子」、「軟的、硬的
    」為買賣第一級、第二級毒品之代名詞，或其他雙方約定之
    暗語。依本件通訊監察譯文，被告與證人林光榮（及許志成
    ）通話過程中，雖未直接提及交易甲基安非他命，然雙方在
    通話中沒有講清見面原因，卻詢問對方當時所在地，並約定
    見面時間，則雙方事先早有約定或有默契，為避免遭檢警監
    聽查獲，遂以隱晦言語或以我們相見面乙詞替代，實屬正常
    。
  ㈢證人林光榮於107年12月20日警詢證稱：「（警方提示107年1
    0月15、16日譯文），是綽號烏龜（被告）賣我毒品的譯文
    內容，（譯文內容『快一點吼，因為快……那個了啦』），是因
    為我餐廳要打烊了，所以請烏龜趕快把毒品送過來，我於10
    7年10月16日3點多，在我桃園市○○區○○路00○00號餐廳交易
    ，我用10,000元跟烏龜買8.5公克的安非他命。」（偵卷第5
    4頁正反面）；於同日偵查庭證稱：「（107年10月15日、16
    日）我持用0000000000門號，是（向綽號『烏龜』之郭慶仁購
    買毒品），（其中『快一點吼，因為快……那個了啦』），是因
    為我餐廳要打烊了，請郭慶仁把毒品送來，於107年10月16
    日凌晨3時許，在桃園市○○區○○路0 0○00號我的餐廳以1萬元
    向郭慶仁買8.5公克的安非他命。」（偵卷第198 頁反面）
    ；於原審108年7月30日證稱：「（107年10月15日、16日通
    聯內容），我要去找郭慶仁拿安非他命，最後是被告來○○火
    車站邊我的店找我，我是跟他拿安非他命，價錢是1 萬元，
    （其中『快一點吼，因為快……那個了啦』），我就是叫他趕快
    來，因為我要關門了。」、「（毒品數量）是8.5公克。」
    、「（107年10月16日我交付的1萬元）是跟他拿毒品的錢」
    （原審卷第168頁至第169頁、第175頁）。證人林光榮證詞
    前後一致，作證表示其於107年10月15日、16日與被告電話
    聯絡後，在其經營之餐廳以1萬元代價向被告購得8.5公克甲
    基安非他命。
  ㈣清償債務，必債務人有相當之金錢，如事先約定償債，雙方
    必約定特定之清償地點。觀諸被告與證人林光榮107年10月1
    5日、16日之通聯內容，證人林光榮於10月15日晚間8時51分
    31秒致電被告，被告不說明緣由，亦不先行探詢證人林光榮
    是否有錢償還，即問以：「在哪裡？」證人林光榮答以：「
    在○○」，被告隨後稱：「等我一下，好不好？」證人林光榮
    亦稱：「找你一下啦！在家裡吼。」被告回覆稱：「在家裡
    ，對、對、對。」證人林光榮即要求：「快一點吼，因為快
    …那個了啦。」被告旋表示：「好、好、好，OK。」證人林
    光榮不曾提及其有現金可得清償舊欠，僅以隱晦之語「那個
    」回覆，被告亦不詢問原因，即馬上詢問見面地點，則被告
    顯非催討賭債而規劃前往證人林光榮住處。
  ㈤107年10月16日凌晨2時10分28秒通聯譯文，證人林光榮再電
    詢被告，幫被告接聽電話之人表示：「他（被告）在洗澡，
    等一下，叫他打給你。」；凌晨2時51分11秒，被告聯絡證
    人林光榮，詢問：「睡著了吼？」，隨後表示：「你保持清
    醒一下，我馬上到。」證人林光榮即答：「好、好、好」，
    被告再交代稱：「你保持10分鐘清醒，我馬上到，你不要睡
    哦。」林光榮復答：「可以、可以」；凌晨2時分51分59秒
    ，證人林光榮以電話聯絡被告，稱：「我到店裡等」（偵卷
    第6頁正反面）。按凌晨2時、3時許，一般人身體疲憊，通
    常已上床就寢、歇息，誠如被告所言證人林光榮「保持清醒
    10分鐘」、「不要睡（覺）」，證人林光榮實不可能邀約被
    告聚賭，證人林光榮所證被告係出售毒品而前往，應非杜撰
    。
  ㈥被告雖辯稱因證人林光榮積欠賭債，其曾毆打證人林光榮，
    證人林光榮因而誣陷被告販毒。然證人林光榮於原審107年7
    月30日證稱：「（我與被告）是普通朋友，沒有糾紛。」（
    原審卷第166頁），被告就此詰問：「當天（107年4、5月間
    ）你去的時候，我是不是有跟你要你欠我的3 萬元，還有我
    有沒有打你？」證人林光榮答以：「沒有，我沒有欠你錢，
    你也沒有打我。」（原審卷第172頁），被告原審辯護人追
    問：「你有因為在被告那邊玩賭博欠下賭債？」證人林光榮
    仍答以：「沒有欠」（原審卷第174頁），並於原審審判長
    訊問時證稱：「沒有（跟人家借錢），就是帶去的錢輸掉而
    已。」（原審卷第178頁），尤其，被告於108年4月12日偵
    查庭供稱：「我有捶他2下過，也沒有真的打下去。（偵卷
    第181頁反面），表示其無打人之動粗舉動，足見雙方並無
    宿怨，被告指證人林光榮因舊隙而誣陷販毒，無從採信。
  ㈦另證人林光榮第2次警詢筆錄，係由警方先提出雙方通聯譯文
    ，證人林光榮見購毒證據已遭警方掌握，始供承有向被告購
    買甲基安非他命乙情，業經證人林光榮於原審108年7月30日
    證稱：「（你是因為被警察監聽到，所以才向警方供出郭慶
    仁嗎？）是。」（原審卷第177頁），因證人林光榮係在偵
    查機關提出確切證據下供出被告，被告所辯證人林光榮為求
    減輕刑責而構陷販毒，為畏罪之詞。
  ㈧綜上，被告附表編號1所示販毒予林光榮之犯行，應可認定。
      
四、認定被告附表編號2販毒予林光榮之證據及理由
  ㈠證人林光榮於107年12月20日警詢證稱：「（警方提示107年1
    1月19日譯文），是我到烏龜（被告）家裡買毒品安非他命
    ，107年11月19日18點多，我到烏龜家裡桃園市○○區內壢圓
    環附近，我跟烏龜買10,000元毒品安非他命8.5公克，我對
    通訊監察譯文沒有意見。」、「我與烏龜2人交易，這次我
    是騎腳踏車過去烏龜家找他。」（偵卷第55頁正反面）
    ；於同日偵查庭證稱：「（107年11月19日與郭慶仁通聯）
    ，也是為向郭慶仁購買安非他命，107年11月19日晚上6時許
    ，至『烏龜』郭慶仁位於桃園市○○區內壢圓環附近住處，以1
    萬元購買安非他命8.5公克。」（偵卷第198 頁反面至199 
    頁反面）；於原審108年7月30日證稱：「警偵筆錄講（107 
    年11月19日是以1 萬元代價向被告購買8.5公克的安非他命
    ）是對的。」、「我是去拿安非他命1萬元」（原審卷第169
    頁至第170頁、第176頁）。證人林光榮作證表示其於107年1
    1月19日前往被告住處，花費1萬元，向被告購得8.5公克甲
    基安非他命。
  ㈡被告於原審羈押訊問庭表示：我跟林光榮「沒有交情」，純
    粹朋友介紹去我那邊賭博（原審聲羈卷第29頁），證人林光
    榮亦於原審證稱：「（我與被告）是普通朋友，很少往來，
    去他家是為了買甲基安非他命和玩骰子。」、「去被告家『
    賭博只有1次』，是去年（107年）6月。」（原審卷第167頁
    、第176頁）。俗云「賭場無情」，2人交情不深，往來不密
    ，依照常理，被告不會讓「沒有交情」之證人林光榮賒欠賭
    債3萬元，證人林光榮復證稱：「沒有（跟人家借錢），就
    是帶去的錢輸掉而已。」（原審卷第178頁），被告所收取
    之1萬元，應非證人林光榮償還之賭債。被告所辯證人林光
    榮係償債而前往其住處，為飾卸之詞。本院再觀諸被告與證
    人林光榮107年11月19日通聯內容，證人林光榮於當日下午5
    時27分2秒致電被告，先詢問被告：「你在哪裡？」被告答
    以：「我在家裡」，證人林光榮即表示：「我現在在內壢家
    樂福這邊啊」，並表示：「我騎腳踏車哦」，被告回覆稱：
    「你進來（我家）好不好。」證人林光榮隨即稱「好」（偵
    卷第7頁正反面），被告不說清楚有賭場可供玩樂，證人林
    光榮亦不表白前往聊天或賭博，被告即邀請證人林光榮前來
    ，其2人關係淡薄，除有特殊目的，不會相見，而證人林光
    榮已於107年6月前去被告住家為僅有1次之賭博，並於107年
    10月16日碰面購毒（即附表編號1），相隔1月餘，再度前往
    被告住處與被告見面之目的，應係購買毒品，並支出
    被告所稱之1萬元。
  ㈢綜上，被告附表編號2販毒犯行，亦可認定。
五、認定被告附表編號3販毒予許志成之證據及理由  
  ㈠刑事訴訟法第159 條之5 規定之傳聞例外，乃基於當事人進行主義中之處分主義，藉由當事人等「同意」之此一處分訴訟行為與法院之介入審查其適當性要件，將原不得為證據之傳聞證據，賦予其證據能力。本乎程序之明確性，其第1 項「經當事人於審判程序同意作為證據」者，當係指當事人意思表示無瑕疵可指之明示同意而言，以別於第2 項之當事人等「知而不為異議」之默示擬制同意。當事人已明示同意作為證據之傳聞證據，並經法院審查其具備適當性之要件者，若已就該證據實施調查程序，即無許當事人再行撤回同意之理，以維訴訟程序安定性、確實性之要求。此一同意之效力，既因當事人之積極行使處分權，並經法院認為適當且無許其撤回之情形，即告確定，其於再開辯論不論矣，即令上訴至第二審或判決經上級審法院撤銷發回更審，仍不失其效力（最高法院99年度台上字第3425號判決參看）。原審108年6月26日準備程序，受命法官問以：「對於檢察官所提犯罪事實之證據方法，其證據能有何意見？」被告答以：「沒有意見」被告辯護人則答以：「同意有證據能力。」（原審卷第64頁、第65頁），於本院108年12月12日準備庭，受命法官問以：「被告在原審卷第64頁表示對檢方引據之證據方法『沒有意見』，公設辯護人表示同意。有何意見？」被告答以：「請辯護人陳述」，辯護人答以：「我們都同意有證據能力」，檢察官亦答以：「都同意有證據能力」（本院卷第122頁），被告既於原審及本院本於自由意志對於起訴書證據清單編號3許志成之警偵證詞積極行使處分權，本院認為其適當而無許其撤回之情形，依前揭說明，其處分於已告確定，自不得於再為爭執，是證人許志成之警偵證詞，有證據能力。
  ㈡證人許志成於108年4月11日第2次警詢證稱：「（警方提示10
    8年2月5日譯文），是去找烏龜（被告）施用安非他命毒品
    ，我給烏龜2,000元，烏龜提供給我大約1公克的安非他命。
    」、「當時我駕駛我所有之000-0000號自小客車去找烏龜。
    」（偵卷第70頁反面、第71頁），於同日偵查庭證稱：「（
    108年2月5上午7時54分許），我去郭慶仁租屋處拿安非他命
    ，我以2千元之價格向郭慶仁買安非他命，在郭慶仁租屋處
    施用安非他命。」、「當時我是以2,000元向郭慶仁拿安非
    他命並與郭慶仁共同施用，我以為這樣不是購買，因此在第
    1次警詢筆錄並未供稱該次向郭慶仁購買毒品。」（偵卷第2
    02頁），作證表示其於108年2月5日以2,000元向被告
    購買1公克甲基安非他命。
  ㈢被告雖辯稱其在租屋處開設賭場，有關通聯係請證人許志成
    前來幫忙清理垃圾等節。然查，被告於原審自承其從事資源
    回收場分類工作（原審卷第237頁至第238頁），在上班工作
    時，自可順手將其租屋處垃圾分類後，攜至工作場所回收、
    丟棄，何需大費周章電請證人許志成前往其○○租屋處載運垃
    圾至桃園市觀音區附近丟棄、處理。本院再觀證人許志成於
    108年2月5日上午7時32分22秒致電被告，先問：「你在哪？
    」被告答以：「在○○」，證人許志成即表示：「我現在過去
    」；同日上午7時54分40秒，證人許志成再表示：「我在樓
    下」，被告回覆稱：「好，你等一下，我朋友下去，你進來
    。」（偵卷第15頁正反面），本院準備程序為查明真相，訊
    問被告賭場之性質，係流動或固定場所，被告答以「我當時
    在○○租房子，（我開的賭場）是固定在那個地方」（本院卷
    第124頁），被告租屋處既然在○○區，賭場亦在同址，證人
    許志成儘可逕至被告租屋處，在接通電話後，何須先行詢問
    「你在哪？」；又每一人會製造垃圾，清運垃圾，為正當行
    為，清運者可光明正大，毋須避人耳目，若證人許志成確係
    協助被告清運垃圾，被告無須隱密行事，先行支開他人，讓
    其朋友離開之後，再讓證人許志成上樓。被告所證許志成係
    幫忙處理垃圾，顯為不實，證人許志成所證前往購毒，應屬
    真實。
  ㈣綜上，被告附表編號3販毒予許志成之犯行，亦堪認定。
六、被告販毒有營利之意圖
    我國法律對販賣毒品者臨以嚴刑，毒品仍無法禁絕，究其原
    因，實乃販賣毒品存有巨額之利潤可圖，故販賣毒品者，如
    非為巨額利潤，必不冒此重刑之險，是以有償販賣毒品者，
    除非另有反證證明其出於非圖利之意思而為，概皆可認其係
    出於營利之意而為（最高法院105年度台上字第2044號判決
    參看）。被告於107年4月22日羈押訊問庭供稱：「我跟（林
    光榮）沒有交情，是普通朋友。」、「跟（許志成）是認識
    （的朋友）」（聲羈卷第29頁），被告與證人許志成僅是一
    般朋友，與證人林光榮更無交情，卻甘冒被查緝法辦重刑之
    危險，從事販賣甲基安非他命予證人林光榮2人，並收取價
    金，自有從中賺取利潤而牟利之意圖。
七、論罪之說明
  ㈠甲基安非他命係毒品危害防制條例第2 條第2 項第2 款所列
    管之第二級毒品，不得非法持有、販賣。核被告所為，係犯
    同條例第4條第2項之販賣第二級毒品既遂罪，共3罪。
  ㈡被告販賣毒品予證人林光榮、許志成，各次持有甲基安非他
    命之低度行為，均為販賣第二級毒品之高度行為所吸收，不
    另論罪。
  ㈢被告3次販賣第二級毒品犯行，犯罪時間不同，對象不一，顯
    係基於不同犯意為之，應予分論併罰。
  ㈣被告因施用毒品，經原審107年度審簡字第457號判決判處有
    期徒刑6月確定（於107年8月23日易科罰金執行完畢），又
    因施用毒品，經原審107年度審易字第1572號判決判處有期
    徒刑6月確定，再經原審108年度聲字第184號裁定應執行有
    期徒刑9月確定，嗣於108年3月28日易科罰金執行完畢，有
    本院被告前案紀錄表在卷可參。最高法院104年4月7日104年
    度第6次刑事庭會議決議指出：「依累犯規定加重其刑者，
    主要在於行為人是否曾受徒刑之執行完畢後，猶無法達到刑
    罰矯正之目的為要……數罪併罰之案件，若其中一罪之刑已執
    行完畢，自不因嗣後定其執行刑而影響先前一罪已執行完畢
    之事實，謂無累犯規定之適用。……被告故意再犯罪之日期，
    係在所犯施用毒品罪執行完畢5 年以內，應構成累犯。」本
    件被告在原審107年度審簡字第457號判決確定後，於107年8
    月23日易科罰金執行完畢，在5年之內，再犯本件有期徒刑
    以上之3罪，均應依刑法第47條第1項規定論以累犯。本院依
    司法院釋字第775 號解釋意旨，審酌被告前有多次施用麻醉
    藥品、多次施用、持有毒品、違反槍砲刀械管制條例、販賣
    毒品（及多次竊盜、妨害自由、賭博）等前科紀錄，一再涉
    及毒品與黑槍，仍未能知所警惕、謹慎行止，5年內，再犯
    本件3次販賣第二級毒品重罪，足徵其具相當之反社會人格
    ，刑罰反應力薄弱，為兼顧社會防衛之效果，除法定刑無期
    徒刑部分依法不得加重外，均加重其刑。
八、原判決之評斷 
    本院基上事證，與原審同，認原審以被告販毒罪證明確，援
    引毒品危害防制條例第4 條第2 項規定，論以販賣第二級毒
    品罪(共3罪) ，在說明被告構成累犯加重其刑後，審酌被告
    無視國家防制毒品危害之禁令，販賣第二級毒品，戕害他人
    之身心發展，使購毒者沈淪喪志，間接危害社會安全，兼衡
    犯後否認犯行，國中畢業之教育程度，家庭經濟狀況勉持，
    及其他一切情狀，依序量處有期徒刑7年8月、7年8月、7年2
    月，並定應執行有期徒刑8年4月。另說明各次販毒所得，雖
    未扣案，仍應依刑法第38條之1第1項、第3 項規定，諭知沒
    收，如全部或一部不能沒收時，追徵其價額；扣案三星品牌
    行動電話1支（含0000000000門號SIM卡），係供聯繫販毒所
    用之物，不問屬於被告與否，應依毒品危害防制條例第19條
    第1項規定，諭知沒收；另扣案之甲基安非他命1 包（含袋
    毛重0.3公克）、電子磅秤1台、吸食器1 組及分裝夾鏈袋1
    包，被告表示係自己使用，且與本案犯行有相當時間差距，
    爰不予宣告沒收。原審判決已敘述其所憑證據、認定理由及
    量刑依據，其認定事實、適用法律，核無不合，所量處之刑
    ，無違比例原則。
九、被告上訴之評斷
    被告上訴指證人林光榮於107年10月15日、16日及同年11月1
    9日相聯絡，或係為償還賭債，或係為邀約聚賭，又證人許
    志成108年2月5日當日係為幫忙丟棄未分類之垃圾云云。惟
    被告確有販賣第二級毒品甲基安非他命予林光榮（2次）、
    許志成（1次）之犯行，及被告所辯何以不足採信之理由，
    業經本院一一說明、指駁如前，被告上訴所指，無非係就原
    審依職權所為取捨及心證形成之事項，再事爭執，並未提出
    新證據供本院調查審酌，其上訴為無理由，應予駁回。
據上論斷，應依刑事訴訟法第368條，判決如主文。
本案經檢察官蕭百麟提起公訴，檢察官黃東焄到庭執行職務。
中    華    民    國   109    年    2     月    19    日
                  刑事第一庭    審判長法  官  周政達
                                      法  官  程克琳
                                      法  官  曾德水
以上正本證明與原本無異。
如不服本判決，應於收受送達後20日內向本院提出上訴書狀，其
未敘述上訴之理由者並得於提起上訴後20日內向本院補提理由書
（均須按他造當事人之人數附繕本）「切勿逕送上級法院」。
                                      書記官  陳怡君
中    華    民    國    109   年    2     月    21    日
附錄：本案論罪科刑法條全文                              
毒品危害防制條例第4 條第2 項
製造、運輸、販賣第二級毒品者，處無期徒刑或十年以上有期徒
刑，得併科新臺幣一千五百萬元以下罰金。       
附表
編號 購毒者 交易毒品過程、時間、地點、數量及價格 原審判決主文 1 KERDDUMRONGKUL SAKOL （中文譯名：林光榮） 林光榮於107 年10月15日晚間8 時51分許，以持用之0000000000門號行動電話，與郭慶仁持用之0000000000門號行動電話，聯繫購買甲基安非他命事宜，翌（16）日凌晨3 時許，郭慶仁至桃園市○○區○○路00○00號林光榮所經營之商店，將8.5 公克甲基安非他命交予林光榮，並收取價金1 萬元價金。 郭慶仁販賣第二級毒品，累犯，處有期徒刑柒年捌月。扣案之三星牌行動電話壹支（含門號0000000000號SIM 卡壹張）沒收。未扣案之犯罪所得新臺幣壹萬元沒收，於全部或一部不能沒收或不宜執行沒收時，追徵其價額。 2  林光榮於107 年11月19日下午5 時27分許，以持用之0000000000門號行動電話，與郭慶仁持用之0000000000門號行動電話，聯繫購買甲基安非他命事宜，後於同日晚間6 時許，林光榮至桃園市○○區○○路00號4 樓郭慶仁租屋處，郭慶仁將8.5 公克之甲基安非他命交予林光榮，並收取價金1 萬元價金。 郭慶仁販賣第二級毒品，累犯，處有期徒刑柒年捌月。扣案之三星牌行動電話壹支（含門號0000000000號SIM 卡壹張）沒收。未扣案之犯罪所得新臺幣壹萬元沒收，於全部或一部不能沒收或不宜執行沒收時，追徵其價額。 3 許志成 許志成於108 年2 月5 日上午7 時32分許，以持用之0000000000門號行動電話，撥打郭慶仁持用之0000000000門號行動電話，聯繫購買甲基安非他命事宜，同日上午7 時56分許，許志成至桃園市○○區○○路00號4 樓郭慶仁租屋處，郭慶仁將1 公克之甲基安非他命交予許志成，並收取價金2,000 元價金。 郭慶仁販賣第二級毒品，累犯，處有期徒刑柒年貳月。扣案之三星牌行動電話壹支（含門號0000000000號SIM 卡壹張）沒收。未扣案之犯罪所得新臺幣貳仟元沒收，於全部或一部不能沒收或不宜執行沒收時，追徵其價額。